臺灣高等法院刑事判決　　　　　　　　95年度上易字第1818號
上　訴　人
即　被　告　甲○○
選任辯護人　黃文明　律師
上列上訴人因偽造文書案件，不服臺灣桃園地方法院95年度易字
第464號，中華民國95年6月28日第一審判決（起訴案號：臺灣桃
園地方法院檢察署95年度偵字第5968號、第7126號），提起上訴
，本院判決如下：
    主  文
上訴駁回。
    事實及理由
一、本案經本院審理結果，認第一審判決以上訴人即被告甲○○
    係連續犯刑法第216條、第214條之行使使公務員登載不實文
    書罪。其使公務員登載不實文書之低度行為，為行使使公務
    員登載不實文書之高度行為所吸收，不另論罪。因被告屬累
    犯，並審酌被告僅為圖謀小利，不惜使公務上戶籍、入出境
    管理及資料產生錯誤，對於我國戶政機關對於戶政管理之正
    確性及入出境管理機關對於外國人入出境管理作業之正確性
    ，所生之損害非輕、所為非是，及其犯罪之手段、次數、犯
    後態度、素行等一切情狀，判決「甲○○共同連續行使明知
    為不實之事項，而使公務員登載於職務上所掌之公文書，足
    以生損害於公眾，累犯，處有期徒刑壹年」；認事用法及量
    刑均無不當，應予維持，並引用第一審判決書記載之事實、
    證據及理由（如附件原審判決書）。
二、被告行為後，刑法第56條連續犯之規定，業於94年1月7日通
    過修正，同年2月2日公布刪除，並於95年7月1日施行，則被
    告之犯行，因行為後新法業已刪除連續犯之規定，此刪除雖
    非犯罪構成要件之變更，但顯已影響行為人刑罰之法律效果
    ，自屬法律有變更，依新法第2條第1項規定，比較新、舊法
    結果，仍應適用較有利於被告之行為時法律即舊法論以連續
    犯。又被告行為後，就刑法第214條所定罰金刑部分，修正
    刑法第33條第5款規定，已將原罰金刑最低額度由銀元1元（
    相當於新臺幣3元），提高為新臺幣1千元以上，且以百元計
    之，比較新、舊法結果，應以行為時法律即修正前刑法第33
    條第5款規定有利於被告。又依修正刑法第2條第1項規定，
    以適用行為時法為原則，如裁判時法有利於行為人，則例外
    的適用裁判時法。原判決雖未及比較適用，然上訴本院後，
    經比較新舊法，行為後之法律並非較有利於行為人，仍應適
    用行為時法，則原判決適用行為時法即無不當，自不構成撤
    銷之事由，併此敘明。
三、本案事證已明，被告仍執前詞否認犯罪，並稱原審量刑過重
    ，而指摘原判決不當，為無理由，應予駁回。
據上論斷，應依刑事訴訟法第373條、第368條，判決如主文。
本案經檢察官鄭銘謙到庭執行職務。
中　　華　　民　　國　　96　　年　　4 　　月　　18　　日
　　　　　　　　　刑事第十三庭  審判長法　官  曾  德  水
　　　　　　　　　　　　　　  　　    法　官  林  婷  立
　　　　　　　 　 　　　　　　　　　　法　官  王  炳  梁
以上正本證明與原本無異。
不得上訴。
                                      書記官  廖  逸  柔
中　　華　　民　　國　　96　　年　　4 　　月　　18　　日
附錄本案論罪科刑法條全文：
刑法第216條：
行使第210條至第215條之文書者，依偽造、變造文書或登載不實
事項或使登載不實事項之規定處斷。
刑法第214條：
明知為不實之事項，而使公務員登載於職務上所掌之公文書，足
以生損害於公眾或他人者，處3年以下有期徒刑、拘役或5百元以
下罰金。
附件：
臺灣桃園地方法院刑事判決　　　　　　　 95年度易字第464號
公　訴　人　臺灣桃園地方法院檢察署檢察官
被　　　告　甲○○　男　53歲（民國○○年○月○日生）
　　　　　　　　　　住桃園縣八德市○○街60巷9號
　　　　　　　　　　身分證統一編號：Ｚ000000000號
　　　　　　乙○○　男　41歲（民國○○年○○月○○日生）
　　　　　　　　　　住台南縣佳里鎮○○里○○街287巷2號
　　　　　　　　　　身分證統一編號：Ｚ000000000號
　　　　　　ＳＵＫＡＲＴＩ（中譯：蘇卡蒂） 印尼籍
　　　　　　　　　　女　24歲（民國○○年○月○○日生）
　　　　　　　　　　護照號碼：M522202號
                    （在臺無固定住居所）
                    （在押）
　　　　　　ＹＵＮＡＲＭＩＡＳＩＨ（中譯：游娜西）印尼籍
　　　　　　　　　　女　25歲（民國○○年○○月○○日生）
　　　　　　　　　　護照號碼：M628315號
                    （在臺無固定住居所）
                    （在押）
　　　　　　ＬＵＳＩ（中譯：盧西）  印尼籍
　　　　　　　　　　女　32歲（民國○○年○月○日生）
　　　　　　　　　　護照號碼：N288605號
                    （在臺無固定住居所）
                    （在押）
　　　　　　ＫＥＮＴＩ（中譯：李凱蒂）  印尼籍
　　　　　　　　　　女　29歲（民國○○年○月○日生）
　　　　　　　　　　護照號碼：AD390488號
                    （在臺無固定住居所）
                    （在押）
上列被告等因偽造文書案件，經檢察官提起公訴（95年度偵字第
5968、7126號），本院判決如下：
    主  文
甲○○共同連續行使明知為不實之事項，而使公務員登載於職務
上所掌之公文書，足以生損害於公眾，累犯，處有期徒刑壹年。
乙○○共同連續行使明知為不實之事項，而使公務員登載於職務
上所掌之公文書，足以生損害於公眾，處有期徒刑陸月，如易科
罰金，以參佰元折算壹日。
ＳＵＫＡＲＴＩ、ＹＵＮＡＲＭＩＡＳＩＨ、ＬＵＳＩ、ＫＥＮ
ＴＩ共同連續行使明知為不實事項，而使公務員登載於職務上所
掌之公文書，足以生損害於公眾，各處有期徒刑伍月，如易科罰
金均以參佰元折算壹日；並均於刑之執行完畢或赦免後，驅逐出
境。
    事  實
一、緣印尼籍女子ＳＵＫＡＲＴＩ（中譯：蘇卡蒂，下稱蘇卡蒂
    ）、ＹＵＮＡＲＭＩＡＳＩＨ（中譯：游娜西，下稱游娜西
    ）、ＬＵＳＩ（中譯：盧西，下稱盧西）、ＫＥＮＴＩ（中
    譯：李凱蒂，下稱李凱蒂）欲來台工作，而均透過在印尼經
    營仲介公司之成年男子ＡＷＡＹ　ＬＥＯ（中文姓名：「羅
    新華」）之安排，以與我國人民辦理假結婚之方式入台，並
    約定仲介費用由日後在台工作之薪資所得中逐月扣抵，且經
    「羅新華」透過在台之甲○○（其前於民國87年間，因違反
    就業服務法案件，經本院於89年6 月28日以89年度簡上字第
    49號，撤銷原判決，改判處有期徒刑3 月，如易科罰金，以
    300 元折算1 日確定，並於90年6 月20日執行完畢；復於89
    年間，因違反就業服務法案件，經臺灣板橋地方法院於90年
    8 月20日以90年度易字第1788號，判處有期徒刑4 月，如易
    科罰金，以300 元折算1 日確定，並於91年8 月13日執行完
    畢）各別覓得我國人民乙○○（其於93年間因過失致死案件
    ，經臺灣臺南地方法院於93年6 月15日，以93年度交訴字第
    43號判處有期徒刑1 年6 月，於93年7 月9 日確定，現仍於
    緩刑期間）、丁○○、丙○○（原名徐文宏）、李書華（其
    等三人現均經本院拘提中）與蘇卡蒂、游娜西、盧西、李凱
    蒂等人實無結婚之意，而各別同意出面辦理結婚手續。其等
    間謀議既定，蘇卡蒂等四人遂各別與「羅新華」、甲○○，
    及上開其等四人之台籍配偶（如附表一所示）基於行使使公
    務員登載不實文書之概括犯意聯絡，先由乙○○、丁○○、
    丙○○、李書華各於附表一所載之結婚時間，依「羅新華」
    、甲○○之安排，前往印尼與分別蘇卡蒂、游娜西、盧西、
    李凱蒂辦理結婚手續後，再各於附表一所載之申請時間，推
    由乙○○、丁○○、丙○○、李書華分別至附表一所載之申
    請機關，持在印尼結婚之證明文件，各向該戶政事務所偽以
    附表一所載申請人與配偶已結婚為由，提出結婚登記之申請
    ，明知此為不實之事項，而分別使承辦公務員將此不實之事
    項，登載於職務上所掌之公文書，並於當日將上開不實事項
    登載在乙○○、丁○○、丙○○、李書華戶籍之資料（屬使
    公務員登載不實之文書），足以生損害於戶政機關對於婚姻
    登記事項管理之正確性。乙○○、丁○○、丙○○、李書華
    於取得配偶各為蘇卡蒂、游娜西、盧西、李凱蒂之戶籍登記
    資料後，復分別持之向外交部領事事務局提出申請蘇卡蒂、
    游娜西、盧西、李凱蒂入境依親之手續以為行使，並使該機
    關分別核發許可蘇卡蒂、游娜西、盧西、李凱蒂入境之簽證
    ，均足以生損害於外交部對於外國人出入境管理之正確性。
    而於附表二所載入境時間，蘇卡蒂、游娜西、盧西、李凱蒂
    各自搭機自印尼來台，並由甲○○分別於附表二所載申請時
    間，帶同附表二所載之申請人、居留人前往附表二所載申請
    機關，其等各別又承前同一行使使公務員登載不員文書之概
    括犯意聯絡，由附表二所載之申請人、居留人出面持用上開
    使公務員登載不實之文書，向附表二所載申請機關，提出申
    請附表二所載之居留人名義之中華民國外僑居留證以為行使
    ，並使該機關核發附表二所載之居留人名義之中華民國外僑
    居留證（居留證號如附表二所示），足以生損害於附表二所
    載申請機關對於外僑居留核發事項審核與管理之正確性。而
    蘇卡蒂、游娜西、盧西、李凱蒂各自辦理完成上開居留手續
    後，甲○○即安排其等分別前往臺灣地區不詳地點工作，並
    從薪資中抵扣約定之仲介費用。俟蘇卡蒂、游娜西、盧西、
    李凱蒂原經核准之居留期限屆至後，其等為得以順利繼續在
    臺灣地區打工，遂均承前同一概括犯意，再於附表二所載之
    聲請延長居留效期時間，分別由附表二所載之申請人、居留
    人出面持用上開使公務員登載不實之文書（即附表二所示之
    居留證），向附表二所載申請機關，提出申請附表二所載之
    居留人名義之中華民國外僑居留證延期以為行使，並使該機
    關核准附表二所載之居留人名義之中華民國外僑居留證延期
    ，亦足以生損害於附表二所載申請機關對於外僑居留延期事
    項審核與管理之正確性。嗣於95年1 月9 日20時許，經警據
    線報在桃園縣桃園市○○○街44號8 樓查獲蘇卡蒂後，進而
    循線查獲游娜西、盧西、李凱蒂，並依其等所供查悉上情。
二、案經桃園縣政府警察局八德分局報告臺灣桃園地方法院檢察
    署檢察官偵查起訴。
    理  由
一、訊據被告蘇卡蒂、游娜西、盧西、李凱蒂對於上揭事實均坦
    白承認，而被告甲○○固不否認伊曾陪同被告乙○○；同案
    被告丁○○、丙○○、李書華等人前往印尼辦理結婚相關事
    宜一情；被告乙○○就伊於上開時、地與被告蘇卡蒂辦理結
    婚手續、結婚登記，復申請被告蘇卡蒂以依親名義入台，及
    辦理居留證核發、延期手續等節供承在卷，惟均矢口否認有
    何行使使公務員登載不實文書犯行，被告甲○○辯稱：伊係
    受「羅新華」之請託始陪同同案被告丁○○、丙○○、李書
    華等人前往印尼辦理結婚相關事宜，而伊僅擔任翻譯工作，
    以前根本不認識丁○○等人，更不知其等與印尼籍女子假結
    婚之事，至被告乙○○與伊係朋友關係，因乙○○將與印尼
    籍女子蘇卡蒂結婚，害怕在印尼人地不熟，故要求伊與之前
    往，伊實無媒介假結婚之事云云。被告乙○○則以伊因與前
    妻離婚，小孩還小，所以去印尼娶被告蘇卡蒂回來照顧小孩
    ，且伊有付新台幣（下同）15萬元作為聘金等語置辯。然查
    ：
    （一）上揭事實業據被告蘇卡蒂、游娜西、盧西、李凱蒂於
          本院審理中坦承不諱，並據證人即同案被告丁○○於
          檢察官訊問時就其如何經何先生（指被告甲○○）之
          介紹，收取5 萬元之代價與被告游娜西辦理假結婚，
          以讓被告游娜西得以入台工作情節證述甚詳在卷（見
          偵查卷第81頁），且經證人即桃園縣政府警察局八德
          分局警員王士維於本院審理中就如何循線查獲本案之
          過程結證明確在卷（見本院95年5 月24日審判筆錄）
          ，此外，復有外僑居留資料查詢－明細內容顯示畫面
          、全戶戶籍資料查詢結果表各4 紙；附表一所示申請
          機關函送之被告乙○○、同案被告丁○○、丙○○、
          李書華向該機關申請辦理結婚登記之申請書等相關資
          料影本各1 份，及台南縣政府警察局、桃園縣政府警
          察局、內政部警政署、南投縣政府警察局函送之附表
          二所示居留證申請案件之申請書等相關資料影本各1
          份附卷可稽。
    （二）至被告甲○○雖以前揭情詞置辯，惟已與上開事證有
          間，而被告蘇卡蒂、游娜西、盧西、李凱蒂均透過「
          羅新華」之安排，以與我國人民辦理假結婚之方式入
          台工作，並約定仲介費用由日後在台工作之薪資所得
          中逐月扣抵，而分別與被告乙○○；同案被告丁○○
          、丙○○、李書華辦理結婚登記手續，且由被告李錦
          龍；同案被告丁○○、丙○○、李書華各別申請被告
          蘇卡蒂、游娜西、盧西、李凱蒂以依親名義入台，及
          辦理居留證核發手續，而被告蘇卡蒂、游娜西、盧西
          、李凱蒂入台取得居留證後，即由被告甲○○安排其
          等分別前往臺灣地區不詳地點工作，並從薪資中抵扣
          約定之仲介費用等節，業經被告蘇卡蒂、游娜西、盧
          西、李凱蒂於檢察官訊問時結證屬實在卷（見偵查卷
          第69頁），且證人丁○○亦於檢察官訊問時就前揭各
          情結證歷歷在卷，而佐以被告甲○○與證人蘇卡蒂等
          人本不熟識更無任何怨隙一節，已據被告甲○○陳稱
          明確在卷，則衡常倘非被告甲○○確有前揭以假結婚
          方式仲介被告蘇卡蒂等人來台工作之情事，則證人蘇
          卡蒂等人當無甘冒偽證之風險而故意共同設詞誣陷被
          告甲○○之必要，是認證人蘇卡蒂等人上開所證應屬
          非虛。況被告甲○○於本院審理中就其曾帶被告李錦
          龍；同案被告丁○○、丙○○、李書華等人去辦理結
          婚登記、申請居留證等手續，及其依「羅新華」的指
          示載被告蘇卡蒂等人去工作等節亦供承在卷（見本院
          95 年6月14日審判筆錄），益徵證人蘇卡蒂等人上開
          所證堪以採認。從而，被告甲○○上開所辯委無足取
          。
    （三）被告乙○○固辯稱：伊與被告蘇卡蒂係真正有結婚意
          思，而非假結婚云云，然顯與被告蘇卡蒂所供情節有
          間，況倘被告乙○○上開所辯為真，則衡常被告蘇卡
          蒂當無故意否認，而使己身亦應擔負刑事責任之必要
          ，且參以被告乙○○於本院審理中所供被告蘇卡蒂拿
          到居留證後就跑走，但於一年後辦理延長居留時，其
          仍幫被告蘇卡蒂辦理延長居留手續等節，亦與一般人
          迎娶外籍新娘共組家庭之情形不合，益徵被告乙○○
          所辯實難憑信。
    （四）被告甲○○、乙○○、蘇卡蒂、游娜西、盧西、李凱
          蒂分別明知被告乙○○；同案被告丁○○、丙○○、
          李書華各與被告蘇卡蒂、游娜西、盧西、李凱蒂（詳
          如附表一所示）已結婚為不實之事項，而分別使公務
          員登載於職務上所掌之公文書，足生損害於戶政機關
          對於婚姻登記事項管理之正確性；又行使使公務員登
　　　　　載不實之文書，足以生損害於外交部對於外國人出入
  　　　　境管理之正確性、附表二所載申請機關對於外僑居留
   　 　　核發、延長事項審核與管理之正確性，自均足以生損
          害於公眾。
    （五）綜上，本件事證明確，被告上揭犯行足可認定，應依
          法論科。
二、核被告甲○○、乙○○、蘇卡蒂、游娜西、盧西、李凱蒂所
    為，係犯刑法第216 條、第214 條之行使使公務員登載不實
    文書罪。又被告甲○○等六人使公務員登載不實文書之低度
    行為，為行使使公務員登載不實文書之高度行為所吸收，均
    不另論罪。再被告甲○○就前述申請被告蘇卡蒂等四人以依
    親名義入境、附表二所示之行使使公務員登載不實文書犯行
    ，各與「羅新華」、被告乙○○、蘇卡蒂；「羅新華」、同
    案被告丁○○、被告游娜西；「羅新華」、同案被告丙○○
    、被告盧西；「羅新華」、同案被告李書華、被告李凱蒂，
    有犯意聯絡、行為分擔，均為共同正犯。被告乙○○、蘇卡
    蒂與「羅新華」間就前述申請被告蘇卡蒂以依親名義入境、
    附表二編號一所示之行使使公務員登載不實文書犯行；同案
    被告丁○○、被告游娜西與「羅新華」間就前述申請被告游
    娜西以依親名義入境、附表二編號二所示之行使使公務員登
    載不實文書犯行；同案被告丙○○、被告盧西與「羅新華」
    間就前述申請被告盧西以依親名義入境、附表二編號三所示
    之行使使公務員登載不實文書犯行；同案被告李書華、被告
    李凱蒂與「羅新華」間就前述申請被告李凱蒂以依親名義入
    境、附表二編號四所示之行使使公務員登載不實文書犯行，
    有犯意聯絡、行為分擔各為共同正犯。公訴意旨就「羅新華
    」與被告甲○○等人間各別之共犯關係漏未論及，尚有未洽
    。被告甲○○等六人先後多次行使使公務員登載不實文書犯
    行，時間緊接，犯罪構成要件相同，顯係基於概括犯意為之
    ，為連續犯，應依刑法第56條之規定以一罪論，並加重其刑
    ；公訴意旨就此漏未論及，亦有未合，併此敘明。查被告甲
    ○○前於87年間，因違反就業服務法案件，經本院於89年6
    月28日以89年度簡上字第49號，撤銷原判決，改判處有期徒
    刑3 月，如易科罰金，以300 元折算1 日確定，並於90年6
    月20日執行完畢；復於89年間，因違反就業服務法案件，經
    臺灣板橋地方法院於90年8 月20日以90年度易字第1788號，
    判處有期徒刑4 月，如易科罰金，以300 元折算1 日確定，
    並於91年8 月13日執行完畢，有刑案資料查註紀錄表、臺灣
    高等法院被告前案紀錄表各1 份在卷可參，其於前案執行完
    畢後5 年內再犯本件有期徒刑以上之罪，為累犯，應依法遞
    加重其刑。爰審酌被告等人僅為圖謀小利，不惜使公務上戶
    籍、入出境管理及資料產生錯誤，對於我國戶政機關對於戶
    政管理之正確性及入出境管理機關對於外國人入出境管理作
    業之正確性所生之損害非輕、所為非是，嚴重影響社會善良
    風俗，及其等犯罪之手段、次數、所生危害、犯後態度、素
    行等一切情狀，分別量處如主文所示之刑，並就被告乙○○
    、蘇卡蒂、游娜西、盧西、李凱蒂部分，均諭知易科罰金之
    折算標準，以示懲儆。又被告蘇卡蒂、游娜西、盧西、李凱
    蒂均係外國人，並依刑法第95條宣告其等於刑之執行完畢或
    赦免後，驅逐出境。
三、至被告丁○○、丙○○、李書華部分，則俟其等3 人經本院
    拘提、通緝到案後，另行審結，附此敘明。
據上論斷，應依刑事訴訟法第299 條第1 項前段，刑法第28條、
第56條、第216 條、第214 條、第41條第1 項前段、第95條，罰
金罰鍰提高標準條例第1 條前段、第2 條，判決如主文。
本案經檢察官張啟聰到庭執行職務。
中　　華　　民　　國　　95　　年　　6 　　月　　28　　日
                    刑事第十二庭審判長法  官  游  紅  桃
                                      法  官  陳  雪  玉
                                      法  官  王  美  玲
以上正本證明與原本無異。
如不服本判決，應於送達後10日內，向本院提出上訴狀。
                                      書記官  吳  玉  蘭
中　　華　　民　　國　　95　　年　　6 　　月　　28　　日
附論罪科刑之法條：
刑法第216 條
行使第二百十條至第二百十五條之文書者，依偽造、變造文書或
登載不實事項或使登載不實事項之規定處斷。
刑法第214 條
明知為不實之事項，而使公務員登載於職務上所掌之公文書，足
以生損害於公眾或他人者，處三年以下有期徒刑、拘役或五百元
以下罰金。
附表一：（結婚登記）
┌──┬───┬───┬────┬────┬────┬────┐
│編號│申請人│配  偶│結婚時間│申請時間│申請機關│檢附證件│
├──┼───┼───┼────┼────┼────┼────┤
│ 一 │乙○○│蘇卡蒂│91年09月│91年10月│台南縣佳│印尼帕卡│
│    │      │      │20日    │16日    │里鎮戶政│西縣政府│
│    │      │      │        │        │事務所  │與民事註│
│    │      │      │        │        │        │冊局署長│
│    │      │      │        │        │        │結婚呈報│
│    │      │      │        │        │        │證書    │
├──┼───┼───┼────┼────┼────┼────┤
│ 二 │丁○○│游娜西│91年12月│92年09月│桃園縣蘆│印尼帕卡│
│    │      │      │17日    │10日    │竹鄉戶政│西縣政府│
│    │      │      │        │        │事務所  │與民事註│
│    │      │      │        │        │        │冊局署長│
│    │      │      │        │        │        │結婚呈報│
│    │      │      │        │        │        │證書    │
├──┼───┼───┼────┼────┼────┼────┤
│ 三 │丙○○│盧  西│92年03月│92年04月│雲林縣大│印尼勿加│
│    │      │      │18日    │03日    │埤鄉戶政│西縣政府│
│    │      │      │        │        │事務所  │市民行政│
│    │      │      │        │        │        │署結婚呈│
│    │      │      │        │        │        │報證書  │
├──┼───┼───┼────┼────┼────┼────┤
│ 四 │李書華│李凱蒂│92年01月│92年02月│南投縣中│印尼勿加│
│    │      │      │14日    │07日    │寮鄉戶政│西縣政府│
│    │      │      │        │        │事務所  │市民行政│
│    │      │      │        │        │        │署結婚呈│
│    │      │      │        │        │        │報證書  │
│    │      │      │        │        │        │        │
└──┴───┴───┴────┴────┴────┴────┘
附表二：（外僑居留證申請）
┌─┬───┬────┬────┬────┬────┬────┬────┐
│編│申請人│居留人（│入境時間│申請時間│申請機關│檢附證件│核發居留│
│號│      │居留事由│        │        │        │        │證號    │
│  │      │）      │        │        │        │        │        │
├─┼───┼────┼────┼────┼────┼────┼────┤
│一│乙○○│蘇卡蒂  │91年11月│91年12月│台南縣政│戶籍謄本│RD005618│
│  │      │（依親）│01日    │27日（92│府警察局│        │65      │
│  │      │        │        │年11月17│外事課  │        │        │
│  │      │        │        │日申請延│        │        │        │
│  │      │        │        │長居留效│        │        │        │
│  │      │        │        │期）    │        │        │        │
├─┼───┼────┼────┼────┼────┼────┼────┤
│二│丁○○│游娜西  │92年11月│92年12月│桃園縣政│戶籍謄本│HD024758│
│  │      │（依親）│04日    │23日（94│府警察局│        │29      │
│  │      │        │        │年12月4 │外事課  │        │        │
│  │      │        │        │日申請延│        │        │        │
│  │      │        │        │長居留效│        │        │        │
│  │      │        │        │期）    │        │        │        │
├─┼───┼────┼────┼────┼────┼────┼────┤
│三│丙○○│盧  西  │92年06月│92年06月│雲林縣警│戶籍謄本│FD008558│
│  │      │（依親）│11日    │17日（93│察局外事│        │63      │
│  │      │        │        │年6月2日│課      │        │        │
│  │      │        │        │申請延長│        │        │        │
│  │      │        │        │居留效期│        │        │        │
│  │      │        │        │）      │        │        │        │
├─┼───┼────┼────┼────┼────┼────┼────┤
│四│李書華│李凱蒂  │92年03月│92年07月│南投縣政│戶籍謄本│BD003506│
│  │      │（依親）│03日    │07日（93│府警察局│        │63      │
│  │      │        │        │年5月4日│外事課  │        │        │
│  │      │        │        │申請延長│        │        │        │
│  │      │        │        │居留效期│        │        │        │
│  │      │        │        │）      │        │        │        │
└─┴───┴────┴────┴────┴────┴────┴────┘
